【裁判字號】    98,台上,1195
【裁判日期】    980709
【裁判案由】    損害賠償
【裁判全文】
最高法院民事裁定            九十八年度台上字第一一九五號
上  訴  人  甲○○
            乙○○
共      同
訴訟代理人  賴青鵬律師
被 上訴 人  千誠營造股份有限公司
法定代理人  丙○○
上列當事人間請求損害賠償事件，上訴人對於中華民國九十八年
三月二十四日台灣高等法院第二審判決（九十七年度建上字第一
一六號），提起上訴，本院裁定如下：
    主  文
上訴駁回。
第三審訴訟費用由上訴人負擔。
    理  由
按上訴第三審法院，非以原判決違背法令為理由，不得為之。又
提起上訴，上訴狀內應記載上訴理由，其以民事訴訟法第四百六
十九條所定事由提起第三審上訴者，應於上訴狀內表明：原判決
所違背之法令及其具體內容、暨依訴訟資料合於該違背法令之具
體事實。其依同法第四百六十九條之一規定提起上訴者，並應具
體敘述為從事法之續造、確保裁判之一致性或其他所涉及之法律
見解具有原則上重要性之理由。同法第四百六十七條、第四百七
十條第二項分別定有明文。而依同法第四百六十八條規定，判決
不適用法規或適用不當者，為違背法令；依同法第四百六十九條
規定，判決有該條所列各款情形之一者，為當然違背法令。是當
事人提起第三審上訴，如合併以同法第四百六十九條及第四百六
十九條之一之事由為上訴理由時，其上訴狀或理由書應表明該判
決所違背之法令條項，或有關判例、解釋字號，或成文法以外之
習慣或法理等及其具體內容，暨係依何訴訟資料合於該違背法令
之具體事實，並具體敘述為從事法之續造、確保裁判之一致性或
其他所涉及之法律見解具有原則上重要性之理由。如未依上述方
法表明，或其所表明者與上開法條規定不合時，即難認為已合法
表明上訴理由，其上訴自非合法。本件上訴人對於原判決提起第
三審上訴，雖以該判決違背法令為由，惟核其上訴理由狀所載內
容，徒就原審取捨證據、認定事實及解釋契約之職權行使所論斷
：依系爭工程總約第二條第二項約定，系爭重建後建物面積是否
短少，應以重建後之登記總面積與重建前地政事務所核發之建物
登記簿謄本（即契約附件所示）所登錄之面積為計算基準。上訴
人主張應加計於系爭工程總約簽訂後始變更（增加）之地下室應
有部分面積（下稱系爭增加後之面積）為基準，計算新建物所短
少之面積，並請求被上訴人賠償，乃前案確定判決（台灣士林地
方法院九十三年度建字第一二號判決、原法院九十四年度建上字
第九二號判決、本院九十六年度台上字第二八四五號裁定）之重
要爭點，而為前案確定判決所不採。則於同一當事人間就上開爭
點所提起之他訴訟，法院及當事人就該重要爭點之法律關係皆不
得任作相反之判斷或主張，以符民事訴訟上之誠信原則。上訴人
固基於不同法律關係提起本件訴訟，然所依據者仍是以系爭增加
後之面積為計算基礎之相同事實，依上開說明，其據此訴請被上
訴人賠償面積短少之差額損害，自無理由，不應准許等情，指摘
為不當，並就原審命為辯論及已論斷者，泛言謂為違法，而非表
明該判決所違背之法令及其具體內容，暨依訴訟資料合於該違背
法令之具體事實，更未具體敘述為從事法之續造、確保裁判之一
致性或其他所涉及之法律見解具有原則上重要性之理由，難認其
已合法表明上訴理由。依首揭說明，應認其上訴為不合法。
據上論結，本件上訴為不合法。依民事訴訟法第四百八十一條、
第四百四十四條第一項、第九十五條、第七十八條，裁定如主文
。
中    華    民    國  九十八  年    七    月    九    日
                      最高法院民事第三庭
                          審判長法官  蘇  茂  秋
                                法官  陳  碧  玉
                                法官  王  仁  貴
                                法官  張  宗  權
                                法官  葉  勝  利
      本件正本證明與原本無異
                                      書  記  官
中    華    民    國  九十八  年    七    月  二十一  日
                                                Ａ


司法院資訊處製作；財團法人民間司法改革基金會備份。
